【裁判字號】    98,審訴,537
【裁判日期】    980527
【裁判案由】    毒品危害防制條例
【裁判全文】
臺灣桃園地方法院刑事判決             98年度審訴字第537號
公  訴  人  臺灣桃園地方法院檢察署檢察官
被      告  甲○○
上列被告因違反毒品危害防制條例案件，經檢察官提起公訴（97
年度毒偵字第6399號）暨當庭以言詞追加起訴，嗣於本院準備程
序進行中，被告就被訴事實為有罪之陳述，經本院告知簡式審判
程序意旨，並聽取當事人之意見後，本院合議庭裁定改由受命法
官獨任依簡式審判程序審理，並判決如下：
    主  文
甲○○施用第一級毒品，累犯，處有期徒刑壹年，扣案注射針筒
壹支沒收；又施用第二級毒品，累犯，處有期徒刑陸月。應執行
有期徒刑壹年月，扣案注射針筒壹支沒收。
    事  實
一、甲○○前於民國87年間因施用第二級毒品案件，經本院以87
    年度訴字第688 號裁定送觀察、勒戒後，因認無繼續施用毒
    品傾向，於87年9 月27日執行完畢出所，並經本院以87年度
    訴字第688 號判決免刑確定；於前開觀察、勒戒執行完畢後
    5 年內，於91年10月18日起至92年6 月13日止復因連續施用
    第二級毒品案件，經本院以92年度毒聲字第341 號裁定送觀
    察、勒戒後，因認有繼續施用毒品傾向，經本院以92年度毒
    聲字第2377號裁定令入戒治處所施以強制戒治，於93年1 月
    9 日因毒品危害防制條例修正報結出所，本件犯行並經本院
    以92年度壢簡字第1726號判處有期徒刑5 月確定。另於87年
    間因違反麻醉藥品管理條例案件，經臺灣高等法院以88年度
    上更（一）字第672 號判處有期徒刑5 年4 月，上訴後，經
    最高法院以89年度台上字第1201號駁回上訴確定，於91年5
    月22日假釋併付保護管束出監，嗣遭撤銷假釋，尚餘殘刑有
    期徒刑1 年1 月16日，並與上開92年間所犯施用第二級毒品
    案件判處之罪刑有期徒刑5 月接續執行，於94年7 月10日執
    行完畢（於本案構成累犯）。復於94年間因施用第二級毒品
    案件，經本院以95年度簡字第54號判處有期徒刑5 月確定；
    又於95年間因連續施用第二級毒品案件，經本院以95年度易
    字第560 號判處有期徒刑6 月確定；繼於95年間因竊盜等案
    件，經本院以95年度易字第491 號就加重竊盜罪部分判處有
    期徒刑10月，就收受贓物罪部分判處有期徒刑3 月，應執行
    有期徒刑1 年確定；再於95年間因施用第一級毒品案件，經
    本院以95年度訴字第2171號判處有期徒刑10月確定，上開5
    罪刑經本院以96年度聲減字第5539號裁定各減刑二分之一，
    並就94年間所犯施用第二級毒品案件、95 年 間所犯連續施
    用第二級毒品及竊盜等案件所判處之罪刑定應執行刑為有期
    徒刑10月確定；於95年間再因施用第二級毒品案件，經臺灣
    板橋地方法院（下稱同院）以96年度簡字第1856號判處有期
    徒刑10月，減為有期徒刑5 月確定，並與上開95年間所犯施
    用第二級毒品案件減刑後之罪刑有期徒刑5 月經同院以96年
    度聲字第3513號定應執行刑為有期徒刑9 月確定，且與上開
    應執行刑有期徒刑10月接續執行，於97年2 月26日假釋併付
    保護管束出監，迄97年3 月16日保護管束期滿，假釋未經撤
    銷，未執行之刑，以已執行論（於本案構成累犯）。詎仍不
    知悔改，復基於施用第一級毒品海洛因之犯意，於97年11月
    25日某時，在其桃園縣平鎮市○○路○ 段432 巷18號住處內
    ，以針筒注射方式施用海洛因1 次；另基於施用第二級毒品
    甲基安非他命之犯意，於97年11月26日晚間某時，在臺灣地
    區某不詳地點，以吸食器燒烤方式施用甲基安非他命1 次。
    嗣於97年11月26日晚間10時20分許，在桃園縣中壢市○○路
    與東明街口為警攔查而查獲，並扣得其所有供（非專供）施
    用海洛因所用之注射針筒1 支。
二、案經桃園縣政府警察局中壢分局報請臺灣桃園地方法院檢察
    署檢察官偵查起訴及於本院審理時以言詞追加起訴。
    理  由
一、本案被告甲○○所犯之罪，並非法定刑為死刑、無期徒刑或
    最輕本刑3 年以上有期徒刑之罪，亦非高等法院管轄第一審
    之案件，而被告於準備程序中就被訴事實已為有罪之陳述，
    經本院告知簡式審判程序之旨，並聽取當事人之意見後，本
    院合議庭乃依刑事訴訟法第273 條之1第1項規定，裁定改由
    受命法官獨任進行簡式審判程序，合先敘明。
二、按於第一審辯論終結前，得就與本案相牽連之犯罪或本罪之
    誣告罪，追加起訴；追加起訴，得於審判期日以言詞為之；
    又一人犯數罪者，為相牽連之案件，刑事訴訟法第265 條、
    第7 條第1 款分別定有明文。本件公訴人原僅就被告施用第
    一級毒品部分提起公訴，嗣於本院審判期日，就被告另行施
    用第二級毒品部分，以言詞追加起訴，核屬一人犯數罪之相
    牽連案件，本院應併予審理，附此敘明。
三、上揭事實，業據被告甲○○於本院審理中坦承不諱，而被告
    為警查獲後所採集之尿液檢體，經送請台灣檢驗科技股份有
    限公司以酵素免疫分析法初步檢驗，再佐以氣相層析質譜儀
    分析法確認檢驗結果呈嗎啡陽性反應，復經本院送請法務部
    調查局以螢光偏極免疫分析法初步檢驗，再佐以氣相層析質
    譜儀分析法確認檢驗結果均呈嗎啡陽性及甲基安非他命陽性
    反應，此有桃園縣政府警察局中壢分局尿液暨毒品檢體真實
    姓名與編號對照表、台灣檢驗科技股份有限公司濫用藥物檢
    驗報告及法務部調查局98年4 月29日調科壹字第0980023638
    0 號鑑定書各1 紙附卷可稽，足認被告上開任意性之自白確
    與事實相符，應堪採信。又按毒品危害防制條例於92年7 月
    9 日修正公布，自93年1 月9 日施行，而依修正後之規定，
    僅限於「初犯」及「5 年後再犯」2 種情形，始應先經觀察
    、勒戒或強制戒治程序。倘被告於5 年內已再犯，經依法追
    訴處罰，縱其第3 次（或第3 次以上）再度施用毒品之時間
    ，在初犯經觀察、勒戒或強制戒治執行完畢釋放5 年以後，
    已不合於「5 年後再犯」之規定，且因已於「5 年內再犯」
    ，顯見其再犯率甚高，原實施觀察、勒戒或強制戒治，已無
    法收其實效，即應依該條例第10條規定處罰；又所謂5 年戒
    斷期間之計算，係指相鄰之前後2 次施用毒品時間之間隔而
    言，非可飛躍自初次起算其5 年期間（最高法院95年度第7
    次刑事庭會議決議、最高法院95年台非字第65號判決參照）
    。經查，本件被告於前案觀察、勒戒執行完畢後5 年內，再
    因連續施用第二級毒品案件，經本院以92年度壢簡字第1726
    號判處有期徒刑5 月確定，此有臺灣高等法院被告前案紀錄
    表1 份在卷足憑，依上開說明，仍應追訴處罰。綜上，本件
    事證明確，被告犯行堪以認定，應依法論科。
四、核被告甲○○所為，分別係犯毒品危害防制條例第10條第1
    項之施用第一級毒品罪及同條第2 項之施用第二級毒品罪。
    被告於施用第一級毒品前後持有第一級毒品及施用第二級毒
    品前持有第二級毒品之低度行為，均為其施用第一、二級毒
    品之高度行為所吸收，均不另論罪。被告所犯上開2 罪間，
    犯意各別，構成要件互異，應分別論罪併合處罰。又被告有
    事實欄所載之犯罪及科刑執行情形，有臺灣高等法院被告前
    案記錄表足憑，其於5 年內故意再犯本案有期徒刑以上之2
    罪，皆為累犯，均應依法加重其刑。爰審酌被告雖一度否認
    犯行，然終能坦承犯行而態度良好、施用毒品係戕害自身健
    康，對他人並不生重大危害等一切情狀，分別量處如主文所
    示之刑，並定其應執行之刑。至扣案之注射針筒1 支，原殘
    留第一級毒品海洛因（淨重0.01公克），惟已因鑑定用罄，
    爰不予諭知沒收銷燬之，而鑑驗後之注射針筒已無毒品殘留
    ，又係被告所有，供施用海洛因所用之物，業據被告供承在
    卷，爰依刑法第38條第1 項第2 款規定，宣告沒收之，附此
    敘明。
據上論斷，應依刑事訴訟法第273 條之1 第1 項、第299 條第1
項前段，毒品危害防制條例第10條第1 項、第2 項，刑法第11條
前段、第47條第1 項、第38條第1 項第2 款、第51條第5 款，判
決如主文。
本案經檢察官王惟琪到庭執行職務。
中    華    民    國    98    年     5    月    27    日
                        刑事庭  法  官  鍾雅蘭
以上正本證明與原本無異。
如不服本判決，應於判決送達後10日內向本院提出上訴狀（應附
繕本），其未敘述上訴理由者，應於上訴期間屆滿後20日內補提
理由書狀於本院，上訴於臺灣高等法院。
                                書記官  楊郁馨
中    華    民    國    98    年     5    月    27    日
附錄本案論罪科刑法條：
毒品危害防制條例第10條
施用第一級毒品者，處6 月以上5 年以下有期徒刑。
施用第二級毒品者，處3 年以下有期徒刑。


司法院資訊處製作；財團法人民間司法改革基金會備份。
